# 请教陈版，拟IPO企业贴现出票人为本公司的银行承兑汇票，是否构成实质障碍

提问人：anqi52919 时间：2017-10-20 14:58:48
陈老师，您好！在审计一家拟IPO的公司A，申报期内，A公司为融资向银行申请开具了收票人为B的银行承兑汇票，B为非关联方。A公司取得银行承兑汇票后并没有支付给B公司，而是直接通过其他非金融类企业做了贴现，收到了扣除贴现息后的贴现款。请问：
1 、A公司的这一做法是否构成IPO的实质性障碍； 2 、A公司收到的贴现款是作为“其他应付款”还是“应付票据”核算。

回答人：chenyiwei
1 、这种行为不合规，如果金额较大或者较频繁，或者在临近报告期魔时仍在这样操作且无整改计划，则很可能被质疑为“规范运行”方面不符合要求，从而成为IPO的障碍。 2 、倾向于作为其他流动负债或者短期借款。